【裁判字號】    97,訴,4597
【裁判日期】    980122
【裁判案由】    毒品危害防制條例
【裁判全文】
臺灣板橋地方法院刑事判決              97年度訴字第4597號
公  訴  人  臺灣板橋地方法院檢察署檢察官
被      告  甲○○
上列被告因違反毒品危害防制條例案件，經檢察官提起公訴（97
年度毒偵字第6627號），因被告於準備程序中就被訴事實為有罪
之陳述，經本院合議庭裁定由受命法官獨任進行簡式審判程序，
並判決如下：
   主  文
甲○○施用第一級毒品，處有期徒刑柒月，扣案之海洛因壹包（
驗餘淨重零點零伍柒捌公克）沒收銷燬，包裝上開海洛因之外包
裝袋壹只沒收；又施用第二級毒品，處有期徒刑參月。應執行有
期徒刑捌月，扣案之海洛因壹包（驗餘淨重零點零伍柒捌公克）
沒收銷燬，扣案之上開海洛因外包裝袋壹只沒收。
    事  實
一、甲○○前於民國92年間，因施用毒品案件，經本院以92年度
    毒聲字第2293號裁定送觀察、勒戒後，認無繼續施用毒品之
    傾向，於92年9 月12日執行完畢出所，並經臺灣板橋地方法
    院檢察署以92年度毒偵字第1874號為不起訴處分確定；復因
    施用毒品案件，經本院以97年度簡字第1283號判處有期徒刑
    2 月確定。詎仍不知悔改，於觀察、勒戒執行完畢釋放後5
    年內，基於施用第二級毒品甲基安非他命之犯意，於97年7
    月28日某時許，在臺北縣八里鄉○○路343 號3 樓住處（起
    訴書略載為97年7 月31日20時21分許為警採尿前回溯96小時
    內之某時，在不詳處所），以放置甲基安非他命於玻璃球上
    燒烤產生煙霧以吸食之方式，施用第二級毒品甲基安非他命
    1 次。甲○○復另行起意，基於施用第一級毒品海洛因之犯
    意，於97年7 月30日19時30分許，在臺北縣三重市○○街30
    號住所內，以放置海洛因於香煙內吸食之方式，施用海洛因
    1 次。嗣於同年月31日17時40分許，在臺北縣三重市○○路
    ○ 段與龍門街口，為警查獲，並扣得海洛因1 小包（淨重0.
    06公克，取樣0.0022公克鑑驗用罄，剩餘0.0578公克），且
    經警採其尿液檢驗後，呈嗎啡及甲基安非他命陽性反應，始
    查悉上情。
二、案經臺北縣政府警察局三重分局報告臺灣板橋地方法院檢察
    署檢察官偵查起訴。
    理  由
一、上揭分別施用第一級毒品海洛因、第二級毒品甲基安非他命
    之事實，業據被告甲○○於本院審理時坦承不諱，而被告為
    警查獲時採集之尿液，經送驗結果呈嗎啡及甲基安非他命陽
    性反應，此有臺灣檢驗科技股份有限公司CH/2008/80081 號
    濫用藥物檢驗報告及臺北縣政府警察局三重分局查獲毒品案
    件被移送者姓名代碼對照表各1 份在卷可佐，並有海洛因 1
    小包（淨重0.06 公克，取樣0.0022公克鑑驗用罄，剩餘0.0
    578 公克）扣案可佐，被告上開自白與事實相符，堪信其為
    真實。又被告前於92年間，因施用毒品案件，經本院以92年
    度毒聲字第2293號裁定送觀察、勒戒後，認無繼續施用毒品
    之傾向，於92年9 月12日執行完畢出所，並經臺灣板橋地方
    法院檢察署以92年度毒偵字第1874號為不起訴處分確定；復
    因施用毒品案件，經本院以97年度簡字第1283號判處有期徒
    刑2 月確定，有臺灣高等法院被告前案紀錄表1 份在卷可佐
    ，其於觀察、勒戒執行完畢釋放後5 年內，再為本件施用毒
    品犯行，應可認定。本案事證明確，被告犯行洵堪認定，應
    予依法論科。
二、核被告甲○○所為，係犯毒品危害防制條例第10條第1 項之
    施用第一級毒品罪及同條第2 項之施用第二級毒品罪。被告
    施用前後分別持有海洛因、甲基安非他命之低度行為，應分
    別為施用海洛因、甲基安非他命之高度行為所吸收，不另論
    罪。被告所犯上開2 罪，犯意各別，罪名不同，應予分論併
    罰。爰審酌被告施用毒品之前科紀錄、犯罪手段、生活狀況
    、國中肄業之智識程度、施用毒品係對自己身體之殘害，及
    其犯罪後均坦承犯行之態度等一切情狀，分別量處如主文所
    示之刑，併定其應執行之刑。
三、扣案白色粉末1 包（淨重0.06公克，取樣0.0022公克鑑驗用
    罄，剩餘0.0578公克），為第一級毒品海洛因，有交通部民
    用航空局航空醫務中心航藥鑑字第0974347 號毒品鑑定書 1
    份附卷可憑，應依毒品危害防制條例第18條第1 項前段規定
    ，沒收銷燬之。又扣案之上開海洛因外包裝袋1 個，並非不
    可與毒品分離，係用於包裹毒品，防止其裸露、潮濕，便於
    攜帶施用，認係被告所有，且供其施用毒品所用之物，爰依
    刑法第38條第1 項第2 款規定，宣告沒收。
據上論斷，應依刑事訴訟法第273 條之1 第1 項、第299 條第 1
項前段，毒品危害防制條例第10條第1 項、第2 項、第18條第 1
項前段，刑法第11條前段、第38條第1 項第2 款、第51條第5 款
，判決如主文。
本案經檢察官陳彥章到庭執行職務。
中    華    民    國    98    年    1     月    22    日
                    刑事第九庭  法  官  俞秀美
上列正本證明與原本無異。
如不服本判決，應於判決送達後10日內敘明上訴理由，向本院提
出上訴狀 (應附繕本) ，上訴於臺灣高等法院。其未敘述上訴理
由者，應於上訴期間屆滿後20日內向本院補提理由書「切勿逕送
上級法院」。
                                書記官  謝怡貞
中    華    民    國    98    年    1     月    22    日
附錄本案論罪科刑之法條：
毒品危害防制條例第10條
施用第一級毒品者，處 6 月以上 5 年以下有期徒刑。
施用第二級毒品者，處3 年以下有期徒刑。


司法院資訊處製作；財團法人民間司法改革基金會備份。
